臺灣高雄地方法院刑事判決　　　　　　　93年度訴字第2115號
公　訴　人　臺灣高雄地方法院檢察署檢察官
被　　　告　甲○○
　　　　　　乙○○
被　　　告　丙○○
選任辯護人　李昌明　律師
上列被告因貪污治罪條例等案件，經檢察官提起公訴（92年度偵
字第16398 號、16402 號、93年度偵字第7973號，其餘另行審結
），嗣被告均於本院準備程序為有罪之陳述，經合議庭裁定由受
命法官依簡式審判程序獨任審理，並經檢察官聲請改依協商程序
而為判決，本院判決如下：
    主  文
甲○○、乙○○、丙○○共同未經許可，持有可發射金屬具有殺
傷力之土製長槍，甲○○、乙○○各處有期徒刑壹年貳月，併科
罰金新台幣貳萬元，罰金如易服勞役，以新台幣玖佰元即銀元
佰元折算壹日，均緩刑年；丙○○處有期徒刑壹年陸月，併科
罰金新台幣貳萬元，罰金如易服勞役，以新台幣玖佰元即銀元
佰元折算壹日，緩刑伍年，緩刑期內付保護管束。
扣案之土製獵槍壹支（槍枝管制編號：0000000000號）、土造霰
彈槍壹支（槍枝管制編號：0000000000號），沒收之。
    事實及理由
一、犯罪事實：甲○○係高雄縣警察局六龜分局森山檢查所警員
    ，丁○○係高雄市政府警察局刑警大隊拘留所警員，乙○○
    與甲○○係甥舅關係，丙○○與甲○○、丁○○、乙○○皆
    係朋友關係，渠等四人皆未經主管機關許可而持有可發射金
    屬具有殺傷力之土造長槍，且甲○○、乙○○、丁○○亦明
    知山羌屬於珍貴之保育類野生動物，不可隨意獵捕、宰殺，
    竟分別由乙○○提供乙把具有殺傷力之改造的無照土造霰彈
    槍（該把槍係乙○○於民國87年間，在台東縣海端鄉啞口向
    陽附近馬路草叢中所發現，當時該槍鐵造部份以生鏽，後乙○○委託年籍姓名不詳綽號「阿興」友人加以改造），或者
    由甲○○提供其父王明成、其弟王明福二人合法登記，槍身
    號碼為064 、411 、065 、411 號四枝具有殺傷力土製長槍
    其中之一枝，並由丁○○或丙○○提供土製制式霰彈（係在
    制式霰彈殼裝填火藥，其內不具底火及金屬彈丸），自民國
    91 年1月初某日起至92年7 月止，由甲○○、乙○○或丁○○、丙○○等人分別結夥前往高雄縣桃源鄉梅蘭林班、大埡
    協義林班等地區，持用前開長槍及霰彈以獵捕不詳數目之野
    生動物山羌以及非野生動物飛鼠、山豬、山羊、山羌等動物
    供丁○○帶回宰殺食用。
二、本件經檢察官分別與被告甲○○、乙○○及丙○○於審判外
    達成協商之合意，且被告均已認罪，其合意內容為：被告甲○○、乙○○願受科刑範圍均為有期徒刑一年二月、併科罰
    金新台幣（下同）20,000元，緩刑三年；被告丙○○願受科
    刑範圍均為有期徒刑一年六月、併科罰金20,000元，緩刑五
    年，緩刑期內付保護管束。經查，上開協商合意並無刑事訴
    訟法第455 條之4 第1 項所列情形之一，檢察官聲請改依協
    商程序而為判決，本院爰不經言詞辯論，於協商合意範圍內
    為協商判決。至其餘扣案土造長槍，係原住民登記有案之合
    法槍枝，而土製霰彈10顆，經拆解檢視，均不具殺傷力，爰
    不併予沒收。另按槍砲彈藥刀械管制條例部分條文業經總統
    於94年1 月26日公布修正，於同年1 月28日生效，其中將原
    槍砲彈藥刀械管制條例第11條刪除，並與原該條例第8 條、
    第10條合併修正移列為修正後該條例第8 條，且修正後該條
    例第8 條第4 項所定未經許可，持有可發射子彈具有殺傷力
    之改造槍砲罪之刑度，雖已提高為3 年以上10年以下有期徒
    刑，併科700 萬元以下罰金，惟本件被告上揭違反槍砲彈藥
    刀械管制條例之犯行，係於該條例修正之前所為，而於其等
    上開行為後法律已有變更，經比較新舊法之結果，以修正前
    之槍砲彈藥刀械管制條例有利於被告，依刑法第2 條第1 項
    但書規定，應適用最有利於被告之法律即修正前槍砲彈藥刀
    械管制條例第11條第4 項罪刑論處，且因本件此部分之被告
    均已坦認犯罪，並依被告及檢察官之聲請，於審判外進行協
    商，經當事人雙方合意，皆願受緩刑之宣告，嗣改依協商程
    序不經言詞辯論而為判決，自屬對被告均為有利之程序，對
    其等之訴訟進行及權益均無妨害，尚無指定公設辯護人或律
    師為其辯護之必要，附此敘明。
三、應適用之法條：刑事訴訟法第455 條之4 第2 項、第455 條
    之8 、第454 條第1 項、第273 條之1 第1 項，修正前槍砲
    彈藥刀械管制條例第11條第4 項，野生動物保育法第41條第
    1 項第1 款，刑法第11條前段、第2 條第1 項但書、第28條
    、第55條、第42條第2 項、第74條第1 款、第2 款、第93條
    第1 項、第38條第1 項第1 款，罰金罰鍰提高標準條例第2
    條，現行法規所定貨幣單位折算新臺幣條例第2 條。
四、本判決除有刑事訴訟法第455 條之4 第1 項第1 款、第2 款
    、第4 款、第6 款、第7 款所定情形之一，或違反同條第2
    項規定，得自收受判決送達之日起10日內，向本院提出上訴
    書狀，上訴於第二審法院外，不得上訴。
五、其餘被告俟後另行審結。
中　　華　　民　　國　　94　　年　　8 　　月　　4 　　日
                  刑事第十五庭  法  官  莊松泉
以上正本證明與原本無異。
不得上訴。
中　　華　　民　　國　　94　　年　　8 　　月　　4 　　日
                                書記官  盧聰明
附錄法條：
修正前槍砲彈藥刀械管制條例第11條第4項
未經許可，持有、寄藏或意圖販賣而陳列第1項所列槍砲者，處1
年以上7 年以下有期徒刑，併科新臺幣700萬元以下罰金。
